【裁判字號】    89,訴,462
【裁判日期】    891130
【裁判案由】    給付貨款
【裁判全文】
臺灣雲林地方法院民事判決  八十九年度訴字第四六二號
    原      告  康國行銷股份有限公司
    法定代理人  丁○○
    訴訟代理人  甲○○
    被      告  丙○○
    訴訟代理人  徐明珠律師
    複代理  人  乙○○  住台中.
右當事人間請求給付貨款事件，本院判決如左：
    主    文
被告應給付原告新台幣壹佰肆拾捌萬零參元，及自民國八十九年三月一日起至清償日
止，按年息百分之五計算之利息。
訴訟費用由被告負擔。
本判決於原告以新台幣肆拾玖萬仟元為被告供擔保後，得假執行；但被告如於假執
行程序實施前以新台幣壹佰肆拾捌萬零參元為原告預供擔保，得免為假執行。
    事    實
甲、原告方面：
  一、聲明：求為判決如主文第一項所示，並供擔保聲請宣告假執行。
  二、陳述：
  （一）、被告於民國（下同）八十八年七、八月間向伊購貨，期間並曾以如附表所
          示支票兩張支付貨款，惟均未獲兌現，積欠款項總計為新台幣（下同）一
          百四十八萬零三元，嗣經履次催討，被告置之不理，伊遂以存證信函催告
          其履行債務，迄今仍未獲清償，爰依法提起本件訴訟。
  （二）、對被告抗辯所為之陳述：備忘錄係被告親自簽名、按指印。
  三、證據：提出銷售對帳單、備忘錄、存證信函及掛號郵件回執各一份及支票暨退
      票理由單各二紙為證。
乙、被告方面：
  一、聲明：駁回原告之訴，如受不利之判決，願供擔保請准免為假執行。
  二、陳述：伊向原告訂購貨物，貨款總計未達一百四十八萬零三元，又除銷售對帳
      單所示五十九萬零二百元外，被告交付與原告如附表所示之支票二紙不能作為
      貨款之證明，另備忘錄係被告在非自由意願下所為之文書，且其內容亦與事實
      不符，否認備忘錄所載之內容，該內容不能作為原告請款之證明，況備忘錄通
      常係在簽立和解書或免除部分債務時始簽立。
    理    由
一、本件原告起訴主張：被告自八十八年七、八月起向伊購貨，共積欠貨款一百四十
    八萬零三元，迄今未清償，為此提起本件訴訟等語；被告則以：否認超過銷售對
    帳單所示積欠原告五十九萬零二百元以外之貨款債務，原告所提出之如附表所示
    支票二張不能作為貨款之證明，備忘錄係伊在非自由意願下所為之文書，且其內
    容亦與事實不符等詞資為抗辯。
二、原告主張被告於八十八年七、八月間向伊購貨，積欠貨款債務五十九萬零二百元
    之事實，業經其提出被告簽收之銷售對帳單一紙為證，且為被告所不爭執，自堪
    信為真實。惟被告否認上開超過銷售對帳單所示五十九萬零二百元之貨款債務（
    即八十八萬九千八百零三元），並以前揭情詞置辯。而按私文書經本人或其代理
    人簽名、蓋章或按指印或有法院或公證人之認證者，推定為真正。又民事訴訟法
    第三百五十八條關於私文書經本人或其代理人簽名、晝押、蓋章或按指印者，推
    定為真正之規定，須其簽名、畫押、蓋章或按指印係本人或其代理人為之，在當
    事人間已無爭執或經舉證人證明者，始得適用。民事訴訟法第三百五十八條第一
    項定有明文、最高法院二十八年上字第十號著有判例。經查：被告就原告提出備
    忘錄上簽名之真正並不爭執，且該備忘錄上載明「茲本人（即被告）積欠康國行
    銷股份有限公司（即原告）帳款共計退票二張及未付款共計一百四十八萬零三元
    正，其他如有問題再議……龍井農會支票0000000、玉山銀行支票000
    0000」等文字，核與原告提出被告背書如附表所示支票及退票理由單各二份
    之內容相符，揆諸上揭說明，自應認該備忘錄所載之內容為真正，是被告空言抗
    辯備忘錄係在非自由意願下所為之文書，且內容亦與事實不符等詞，並非可取。
三、按給付無確定期限者，債務人於債權人得請求給付時，經其催告而未為給付，自
    受催告時起，負遲延責任。民法第二百二十九條第二項前段定有明文。本件兩造
    就貨款債務並未約定清償期限，而原告催告被告於文到三日內清償之存證信函，
    業於八十九年二月二十五日由被告收執無訛，有原告提出存證信函及回執各一件
    為證，故被告應自八十九年二月二十九日起負遲延責任，是原告請求自八十九年
    三月一日起之遲延利息，自為有據。從而，原告本於買賣之法律關係，請求被告
    給付貨款一百四十八萬零三元及自八十九年三月一日起至清償日止，按年息百分
    之五計算之遲延利息，洵屬正當，應予准許。
四、兩造均陳明願供擔保請准宣告假執行及免為假執行，經核均無不合，爰各酌定相
    當擔保金額准許之。
五、據上論結，本件原告之訴為有理由，依民事訴訟法第七十八條、第三百九十條第
    二項、第三百九十二條，判決如主文。
中      華      民      國    八十九    年    十一    月        三十    日
                                臺灣雲林地方法院民事第一庭
~B法      官  楊曉惠
右為正本係照原本作成
如對本判決上訴，須於判決送達後廿日內向本院提出上訴狀
中      華      民      國    八十九    年     十一     月     三十     日
~B法院書記官  謝俊森
~F0
~T40
┌───────────────────────────────────────────────────┐
│附表：                                                                                                │
├─┬─────────┬─────────┬────────┬────────┬───────────┤
│編│  付    款    人  │  發    票    人  │ 支  票  號  碼 │票  面  金  額  │ 發  票  日           │
│號│                  │  背    書    人  │                │（新台幣）      │                      │
├─┼─────────┼─────────┼────────┼────────┼───────────┤
│１│玉山商業銀行大墩分│  賴英志          │ＡＤ二二六二０五│ 三十八萬九千八 │ 八十八年九月十五日   │
│  │行                │  丙○○          │八              │ 百零三元       │                      │
├─┼─────────┼─────────┼────────┼────────┼───────────┤
│２│臺中縣龍井鄉農會  │  李瑪莉          │0000000  │ 五十萬元       │ 八十八年九月三十日   │
│  │                  │  丙○○          │                │                │                      │
└─┴─────────┴─────────┴────────┴────────┴───────────┘


司法院資訊處製作；財團法人民間司法改革基金會備份。
